臺灣嘉義地方法院刑事裁定　　　　　　　100年度聲字第212號
聲　請　人
即　被　告　方柏謙
指定辯護人　吳秋永律師
上列聲請人即被告因公共危險案件（本院100年度訴字第175號）
，聲請撤銷羈押案件，本院裁定如下：
    主  文
聲請駁回。
    理  由
一、聲請意旨略以：聲請人即被告為家中獨子，雙親離異，家中
    獨留年邁無業之祖父母，端賴其照料，被告對於本件造成被
    害人之損失，願擔負賠償責任，惟在獄中討論和解事宜諸多
    不便，爰聲請撤銷羈押云云。
二、按羈押於其原因消滅時，應即撤銷羈押，將被告釋放；又被
    告、辯護人及得為被告輔佐人之人得聲請法院撤銷羈押，刑
    事訴訟法第107條第1項、第2項前段固分別定有明文。
三、經查：
(一)、本件被告方柏謙前因放火之公共危險案件，經檢察官提起公
    訴，本院訊問被告，被告坦承犯行，核與證人王睿津、朱哲
    君、陳雍霖、陳奕誠、林正雄、張裕隆、張昭智、黃毅鴻、
    楊秀琴、曾郁婷、趙博州、陳羿蓁、張月桂之證述情節相符
    ，並有嘉義市政府消防局火災原因調查鑑定書、房屋租賃契
    約書影本各1份、蒐證照片46張附卷可稽，認其涉犯刑法第1
    73條第3項、第1項之放火未遂罪嫌重大，且所犯係最輕本刑
    5年以上有期徒刑之重罪，又甫於民國100年1月1日因施用毒
    品案件執行完畢出監，居住在他人處所，鑑於本件刑罰甚重
    ，有相當理由認其有逃亡，躲避重罰刑責之虞，另被告在現
    有人居住之集合式住宅放火，嚴重影響住戶人身、財產安全
    ，危害情節重大，考量公眾利益安全，認非予羈押，顯難進
    行審判、執行，而有羈押必要，於100年2月10日裁定執行羈
    押在案（未禁止接見通信）。
(二)、本院於100年2月16日行準備程序，被告改辯稱：係不小心導
    致火災等語，然被告於警詢時已明白供稱：當時因施用甲基
    安非他命後，產生幻聽，聽到外面都是人要來殺伊，與其被
    人砍死，不如自己燒死，才以打火機點燃被單等語，並有前
    揭卷內證據可為佐證，仍認被告涉犯刑法第173條第3項、第
    1項之放火未遂罪嫌重大，且所犯係最輕本刑5年以上有期徒
    刑之重罪，其刑事制裁較為嚴厲，逃亡之誘因也隨之增加，
    再以被告確有施用毒品之犯罪紀錄，此有臺灣高等法院被告
    前案紀錄表1份存卷為佐，是原羈押原因並未消滅，亦無法
    以具保使該羈押原因消滅，而被告既有施用毒品習性，輔以
    其自承有幻聽情形始為本件放火犯行，對社會治安、公共安
    全危害甚鉅，為確保日後審理及執行程序順利進行，及公眾
    利益之維護，被告仍有繼續羈押之必要，並無違反必要性原
    則。
四、從而，本院認被告羈押之原因尚未消滅，仍有繼續羈押之必
    要，被告聲請撤銷羈押，尚難准許，應予駁回。
據上論斷，依刑事訴訟法第121條第1項，裁定如主文。
中    華    民    國    100    年    2    月    25    日
                  刑事第二庭審判長法  官  沈福財
                                  法  官  黃明展
                                  法  官  林青怡
上列正本證明與原本無異。
如不服本裁定，應於裁定送達後5日內向本院提出抗告狀（應附
繕本）。
中    華    民    國   100    年    2     月    25    日
                                  書記官  江芳耀